臺灣屏東地方法院交通事件裁定　　　　　96年度交聲字第41號
原處分機關　交通部公路總局高雄區監理所屏東監理站
異　議　人
即受處分人　乙○○
上列受處分人因違反道路交通管理處罰條例案件，對於交通部公
路總局高雄區監理所屏東監理站民國96年2 月5 日之裁決（屏監
違字第裁82-VA0000000號）聲明異議，本院裁定如下：
    主  文
異議駁回。
    理  由
一、原處分意旨略以：異議人即受處分人乙○○於民國95年12月
    21日20時30分許，駕駛其所有之車牌號碼M7M-210 號重型機
    車，在屏東縣屏東市○○路與公園路交岔路口，因「機器腳
    踏車駕駛人未依規定戴安全帽」及「違反處罰條例之行為，
    拒絕停車接受稽查而逃逸」之違規，為警依法對機車所有人
    乙○○逕行開單舉發，乃於96年2 月5 日依道路交通管理處
    罰條例第31條第6 項、第60條第1 項規定，以受處分人「機
    器腳踏車駕駛人未依規定戴安全帽」及「違反處罰條例之行
    為，拒絕停車接受稽查而逃逸」，計裁處罰鍰新臺幣（下同
    ）3,500 元，並依同條例第63條第1 項記違規點數1 點，暨
    上開罰鍰逾期不繳納之處分。
二、受處分人之聲明異議意旨對於其騎乘上開機車於前揭時、地
    未依規定戴安全帽之違規事實固不否認，惟辯稱當時警員並
    未鳴笛及使用指揮奉指揮駕駛人停車，爰依法聲明異議等語
    。
三、按機器腳踏車駕駛人或附載座人未依規定戴安全帽者，處駕
    駛人新臺幣500 元罰鍰；又汽車駕駛人，駕駛汽車有違反本
    條例之行為，經交通勤務警察或依法令執行交通稽查任務人
    員制止時，不聽制止或拒絕停車接受稽查而逃逸者，除按各
    該條規定處罰外，處新臺幣3,000 元以上6,000 元以下罰鍰
    ；且汽車駕駛人有第60條第1 項規定之情形者，除依原條款
    處罰鍰外，並予記違規點數1 點，道路交通管理處罰條例第
    31條第6 項、第60條第1 項、第63條第1 項第1 款分別定有
    明文。次按汽車駕駛人之行為有不服指揮稽查而逃逸之情形
    ，當場不能或不宜攔截製單舉發者，得逕行舉發；且應記明
    車輛牌照號碼、車型等可資辨明之資料，以汽車所有人為被
    通知人製單舉發，同條例第7 條之2 第1 項第4 款、第4 項
    亦有明文。
四、經查：異議人乙○○於95年12月21日20時30分許，在屏東市
    ○○路與公園路交岔路口，有未戴安全帽，經警持指揮棒攔
    檢，並吹警笛指示其接受稽查，拒絕停車接受稽查而逃逸之
    違規事實，而經屏東縣警察局交通隊警員甲○○，依法逕行
    舉發等情，業據證人甲○○於本院結證明確，並有屏東縣警
    察局舉發違反道路交通管理事件通知單1 紙及所附採證照片
    1 幀在卷可稽。異議人雖辯稱其並未看到警員的指揮棒云云
    ，惟證人甲○○業於本院結證稱：95年12月21日晚上我站在
    屏東市○○路口執勤，當時車流量稀少、路口不會很吵雜，
    異議人是沿仁愛路由南往北行駛，他經過仁愛路與公園路口
    的紅綠燈時，我看到他沒有戴安全帽，就站在快慢車道分隔
    線處持指揮棒攔檢，他不停車，他有閃避的動作，騎Ｓ型的
    方向閃到對向車道又騎回來的車道，騎在快車道上，我有吹
    警笛4 、5 聲，很大聲，但他不聽，他騎過去，我就照相等
    語甚詳；衡諸本案舉發警員與異議人素不相識，亦無仇怨，
    僅因偶然因素舉發異議人違規情事，自無甘冒偽證重責設詞
    誣陷異議人之理；且經核卷附採證照片，異議人違規當時公
    園路上車流量不多，異議人確係騎乘機車行駛於快車道上，
    與證人甲○○所述亦屬相符，證人甲○○上開證述應堪採信
    。是異議人指摘原舉發違法，當屬無據。從而，原處分機關
    援引上開道路交通管理處罰條例第53條第1 項、第60條第1
    項等規定，計裁處罰鍰3,500 元，並依同條例第63條第1 項
    記違規點數1 點，逾期則依裁決書處罰主文規定處罰，並無
    違誤，本件異議無理由，應予駁回。
據上論斷，應依道路交通案件處理辦法第19條，裁定如主文。
中　　華　　民　　國　　96　　年　　6 　　月　　4 　　日
                    臺灣屏東地方法院交通法庭
                                   法  官  李宜娟
以上正本證明與原本無異。
如不服本裁定應於裁定送達後5 日內向本院提出抗告書狀敘述抗
告之理由抗告於臺灣高等法院高雄分院。
中　　華　　民　　國　　96　　年　　6 　　月　　5 　　日
                                   書記官  孫秀桃
